臺灣板橋地方法院刑事判決　　　　　　　96年度易字第1235號
公　訴　人　臺灣板橋地方法院檢察署檢察官
被　　　告　丁○○
　　　　　　　　　　（現另案羈押在臺灣臺北看守所）
上列被告因竊盜等案件，經檢察官提起公訴（九十六年度偵字第
一三九九號、第四二六０號），本院依簡式審判程序判決如下：
    主  文
丁○○毀壞門扇竊盜，累犯，處有期徒刑壹年，減為有期徒刑陸
月；又無故侵入他人住宅，累犯，處有期徒刑肆月，減為有期徒
刑貳月。應執行有期徒刑柒月。
    事  實
一、丁○○前曾於民國九十年間因違反毒品危害防制條例案件，
    經本院判處有期徒刑二月，如易科罰金以銀元三百元折算一
    日確定，於九十一年三月十五日易科罰金執行完畢；復於九
    十一年間因違反同上條例案件，經本院判處有期徒刑五月，
    如易科罰金以銀元三百元折算一日確定，於九十一年十月三
    十日易科罰金執行完畢；復於九十二年間因偽造文書等案件
    ，經本院判處有期徒刑一年六月確定，另於同年間因竊盜案
    件，經本院判處有期徒刑一年二月確定，上開二罪經裁定定
    其應執行刑為有期徒刑二年六月，於九十五年四月十二日假
    釋出監付保護管束，於九十五年七月十九日保護管束期滿未
    經撤銷假釋，以已執行完畢論（在本案均構成累犯）。詎仍
    不知悔改，復為下列犯行：
　(一)丁○○意圖為自己不法之所有，於九十五年九月二十日上午
　  九時許，前往臺北縣中和市○○路一二九巷一弄十五號六樓
    甲○○住處，以木棍破壞該處大門鐵門之鐵條後，將手伸入
    打開門鎖方式進入上開處所，竊取甲○○所有之手錶一支、
    行動電話二支、金鎖片二面及現金約新臺幣（下同）三萬六
    千元，得手後迅即離去。嗣於同日下午八時四十分許，甲○○返回上開住處發覺遭竊，報警處理，經警於上址鐵製筆筒
    內採獲丁○○遺留之指紋二枚，經鑑驗比對確認丁○○之身
    分後，始循線查獲上情。
　(二)又丁○○復於九十六年二月七日上午九時三十分許，因意圖
    行竊，隨身攜帶棉質手套一付、鑿子、小型噴槍、尖嘴鉗各
    一支、螺絲起子二支、扳手四支、鏡子一面等物，從臺北縣
    板橋市○○路○段三一巷八七弄九號、十一號公寓之共用樓
    梯進入後，前往頂樓平台，再從頂樓平台（上址九號、十一
    號、十三號頂樓平台相連）縫隙往下方之臺北縣板橋市○○
    路○段三一巷八七弄十三號六樓乙○○住處之後陽台跳去，
    而以此方式無故侵入乙○○之住宅，於尚未及著手行竊之際
    ，即為乙○○當場發現並報警查獲。
二、案經甲○○訴由臺北縣政府警察局中和分局及乙○○訴由臺
    北縣政府警察局海山分局報告臺灣板橋地方法院檢察署檢察
    官偵查起訴。
    理  由
一、本院於準備程序進行中，被告丁○○就被訴事實為有罪之陳
    述，經告知被告簡式審判程序之旨，並聽取公訴人及被告之
    意見後，裁定進行簡式審判程序。
二、訊據被告在本院審理時固坦承有為前開竊盜及無故侵入他人
    住宅之犯行，惟辯稱：伊至甲○○之住處只有竊取四、五千
    元，並沒有拿金鎖片、勞力士錶、行動電話等物云云。然查
　　：被告所為如事實欄一、(一)之竊盜犯行，業經證人即被害人
　  甲○○在警詢時及偵查中證述綦詳，且衡諸常情，個人對於
    自己屋內存放之現金及所放置之物品，理應最為清楚知曉，
    是證人甲○○對於自己遭竊之財物應無指陳錯誤之可能，是
    被告前開辯解，顯不足採。此外，復有內政部警政署刑事警
    察局九十五年十月三十一日刑紋字第０九五０一五四五五二
    號鑑驗書一紙在卷可稽。又被告所為如事實欄一、(二)之無故
    侵入他人住宅犯行，業經證人即被害人乙○○在警詢時及偵
    查中證述綦詳，並有現場照片六幀、土地建物查詢資料在卷
    足按。是本件事證明確，被告前開竊盜及無故侵入他人住宅
    之犯行均洵堪認定，應予依法論科。
三、按刑法第三百二十一條第一項第二款所謂「門扇」，係指門
    戶、窗扇等阻隔出入之設備而言，查被告破壞上址鐵門，以
    開啟門鎖進入屋內行竊，其毀壞行為自符合該款所稱「門扇
    」。核被告所為如事實欄一、(一)之犯行，係犯刑法第三百二
    十一條第一項第二款毀壞門扇竊盜罪；又被告所為如事實欄
    一、(二)之犯行，係犯刑法第三百零六條第一項之無故侵入他
    人住宅罪。又公訴人雖認被告就如事實欄一、(一)之犯行，同
    時亦涉犯刑法第三百二十一條第一項第一款於夜間侵入住宅
    竊盜罪嫌，惟因被告在本院審理時供稱係於當日上午九時許
    侵入住宅行竊等語，且無其他積極證據足認被告確係於夜間
    時侵入上址，尚難認定被告所為亦符合該條項之規定，是公
    訴人贅引前開條項第一款之規定，應予更正。末查，被告前
    曾受有如事實欄第一項所述之犯罪科刑及執行情形，有臺灣
    高等法院被告前案紀錄表一份在卷可憑，其於受有期徒刑之
    執行完畢後，五年以內故意再犯本件有期徒刑以上之罪，均
    為累犯，應依刑法第四十七條第一項之規定加重其刑。爰審
    酌被告前已有竊盜前科，當知竊盜行為之違法性及可罰性，
    詎其不思悔悟，侵入被害人甲○○住處行竊，另並自頂樓平
    台無故侵入被害人乙○○之住處，對被害人之居家、生命、
    財產安全造成極大威脅，惡性非輕，並參酌其犯罪動機、目
    的、手段、所竊得財物之價值、犯後態度等一切情狀，分別
    量處如主文所示之刑。又本件被告犯罪時間均係在九十六年
    四月二十四日以前，合於中華民國九十六年罪犯減刑條例第
    二條第一項第三款之規定，且非同條例第三條所定不得減刑
    之罪，是併依上開減刑條例規定予以減刑，並定其應執行刑
    ，且因應執行刑逾有期徒刑六月，依刑法第四十一條第二項
    之規定，自不適用諭知易科罰金之規定。至扣案之棉質手套
    一付、鑿子、小型噴槍、尖嘴鉗各一支、螺絲起二支、扳手
    四支、鏡子一面，雖係被告所有之物，惟並無證據證明與被
    告所為無故侵入他人住宅之犯行有何關涉，且非屬違禁物，
    自毋庸宣告沒收，附此敘明。
據上論斷，應依刑事訴訟法第二百七十三條之一第一項、第二百
九十九條第一項前段，刑法第三百二十一條第一項第二款、第三
百零六條第一項、第四十七條第一項、第五十一條第五款，刑法
施行法第一條之一第一項、第二項前段，中華民國九十六年罪犯
減刑條例第二條第一項第三款、第七條，判決如主文。
本案經檢察官丙○○到庭執行職務。
中　　華　　民　　國　　96　　年　　9 　　月　　3 　　日
                  刑事第八庭    法　官  王士珮
以上正本證明與原本無異
如不服本判決應於送達後10日內向本院提出上訴狀。
                                書記官　程欣怡
中　　華　　民　　國　　96　　年　　9　　 月　　5　 　日
附錄本案論罪科刑法條全文：
中華民國刑法第321條
犯竊盜罪而有左列情形之一者，處六月以上、五年以下有期徒刑
：
一、於夜間侵入住宅或有人居住之建築物、船艦或隱匿其內而犯
    之者。
二、毀越門扇、牆垣或其他安全設備而犯之者。
三、攜帶兇器而犯之者。
四、結夥三人以上而犯之者。
五、乘火災、水災或其他災害之際而犯之者。
六、在車站或埠頭而犯之者。
前項之未遂犯罰之。
中華民國刑法第306條第1項
無故侵入他人住宅、建築物或附連圍繞之土地或船艦者，處一年
以下有期徒刑、拘役或三百元以下罰金。
